臺灣臺北地方法院交通事件裁定　　　　96年度交聲字第1384號
　　原處分機關　臺北市交通事件裁決所
　　聲明異議人
　　即受處分人　甲○○
　　　　　　　　　　　　6樓之3
上開受處分人因違反道路交通管理處罰條例案件，對於臺北市交
通事件裁決所於中華民國九十六年十月三十日所為之處分（北市
裁二字第裁二二—ＡＥＶ四四六九○三號、ＡＥＶ四四六九○九
號、ＡＥＶ四五○三五四號）聲明異議，本院裁定如下：
    主  文
異議均駁回。
    理  由
一、按汽車所有人，在道路上停放待售之車輛者，處新臺幣（下
    同）二千四百元以上四千八百元以下罰鍰，道路交通管理處
    罰條例第五十七條第一項定有明文。次按停放待售車輛三輛
    以下而違反道路交通管理處罰條例第五十七條第一項事件，
    期限內繳納罰鍰或到案聽候裁決者，處二千四百元罰鍰，復
    為違反道路交通管理事件統一裁罰基準及處理細則第二條第
    二項所明定。
二、本件聲明異議人即受處分人甲○○於民國九十六年一月十二
    日下午三時三十分許、九十六年一月十六日上午十時十分、
    九十六年四月二十二日上午六時五十四分許，將書寫行動電
    話號碼而表明出售之意之紅紙貼在其所有車牌號碼為九Ｆ—
    二三六三號自用小客車車窗上，分別並將上開車輛停放在臺
    北市○○路○段三二九號前之道路及臺北市○○路○段之道
    路旁，為臺北市政府警察局文山第一分局復興派出所警員陳
    志宗、蔡志元分別拍攝採證照片，而以受處分人違反道路交
    通管理處罰條例第五十七條第一項之規定而逕行舉發分別開
    立北市警交字第ＡＥＶ四四六九○三號、ＡＥＶ四四六九○
    九號、ＡＥＶ四五○三五四號舉發通知單，並分別指定應於
    九十六年二月十日、九十六年二月十四日、九十六年五月二
    十六日前前往原處分機關即臺北市交通事件裁決所聽候裁決
    ，因上開舉發通知單均未於上開應到案日期前合法送達受處
    分人，受處分人於九十六年七月十三日向原處分機關提出陳
    述書，原處分機關認受處分人確有上開交通違規行為，乃依
    據道路交通管理處罰條例第五十七條第一項規定就上開三次
    違規行為各裁處最低額二千四百元之罰鍰。
三、訊據受處分人固坦稱其於上開時間將其所有之上開車輛停放
    在上開地點，且上開車輛車窗上貼有書寫自己行動電話號碼
    之紅紙等情，惟矢口否認有何交通違規行為，並辯稱：伊僅
    在紅紙上書寫自己之行動電話號碼，並無書寫出售車輛之字
    樣，而因伊友人欲向伊借車，伊又因工作在南部跑來跑去，
    怕朋友不知道，且車上僅剩紅紙，所以才在車上貼上書寫自
    己行動電話之紅紙云云。經查：本案受處分人於上開時間，
    將上開車輛停放在上開地點，且上開車輛車窗上貼有書寫受
    處分人行動電話紅紙等情，為受處分人所坦稱，核與證人陳
    志宗於本院調查中證述情節相符，並有臺北市政府警察局文
    山第一分局於九十六年十一月十五日所發北市警文一分交字
    第○九六三二六九五三○○號函覆採證照片四張在卷可資佐
    證，另觀諸上開照片，受處分人所有之上開車輛，於九十六
    年一月十二日下午三時三十分許停放在臺北市○○路○段三
    二九號前之道路時，車輛後方車窗左側之明顯位置貼有面積
    非小之紅紙；於九十六年四月二十二日上午六時五十四分許
    停放在臺北市○○路○段道路上時，車輛前方擋風玻璃左側
    、左後乘客車窗玻璃、後方車窗左側之明顯位置均貼有面積
    非小之紅紙，本案受處分人係為出售上開車輛，而於上開時
    間將上開車輛停放在上開道路上，並貼上書寫有自己行動電
    話號碼之紅紙一節甚為明顯，另果如受處分人上開所辯，受
    處分人僅需告知友人車牌號碼即可，又何需在車窗上貼上紅
    紙？受處分人所辯顯與常情事理有違，難以憑採。從而，原
    處分機關依道路交通管理處罰條例第五十七條第一項規定就
    受處分人上開三交通違規行為各裁處二千四百元之罰鍰，核
    與上開規定並無違誤。本件聲明異議均為無理由，應併予駁
    回。
據上論斷，應依道路交通案件處理辦法第十九條，裁定如主文。
中　　華　　民　　國　　96　　年　　11　　月　　30　　日
                        臺灣臺北地方法院交通法庭
                            法  官  唐于智
上正本證明與原本無異。
如不服本裁定，應於送達後5日內，向本院提出抗告狀。
                            書記官  李玟郁
中　　華　　民　　國　　96　　年　　11　　月　　30　　日
